臺灣高等法院民事裁定　　　　　　　　 94年度聲更(一)字第4號
聲　請　人　乙○○
代　理　人　薛銘鴻律師
抗告人與相對人甲○○間聲請發還擔保金事件，本院裁定如下：
    主      文
聲請人提存於台灣士林地方法院提存所89年度存字第 601號擔保
金，扣除新台幣貳佰貳拾伍萬肆仟捌佰肆拾玖元後，餘額准予返
還。
    理      由
一、聲請意旨略以：聲請人前依本院88年度重上字第 469號民事
    判決，向台灣士林地方法院提存所為相對人供擔保後，對相
    對人之財產為假執行，並經該院民事執行處以89年度執字第
    5672號執行在案。嗣相對人對本院前開判決提起上訴，經最
    高法院發回更審，本院以91年度重上更(一)字第30號改判聲請
    人須返還相對人新台幣（下同）2,003, 603元及自民國91年
    3 月1日起至清償日止按年利率 5%計算之利息，聲請人上訴
    後，經最高法院駁回確定，相對人乃以該確定判決對聲請人
    為假執行所提供之擔保物為強制執行，經書記官結算後，自
    聲請人提存之有價證券440萬元中，支付2,254,849元予相對
    人，其餘之擔保金，連同利息，聲請人未領回，而依民事訴
    訟法第 104條第1項第1款規定，本件已無繼續為強制執行之
    必要，爰聲請返還等語。
二、按應供擔保之原因消滅者，法院應依供擔保人之聲請，以裁
    定命返還其提存物，民事訴訟法第 104條第1項第1款定有明
    文。前開規定，於其他依法令供訴訟上之擔保者準用之，並
    為同法第 106條所明定。又所謂供擔保原因消滅，係指供擔
    保債權人本案訴訟全部勝訴確定、受擔保利益債務人未受有
    損害或債權人已就債務人所受損害賠償，或債務人雖向債權
    人訴請賠償，然已受敗訴確定者而言。
三、經查，聲請人與相對人間返還擔保金事件，聲請人依本院88
    年度重上字第 469號民事判決，為擔保對相對人之財產假執
    行，提供中國信託商業銀行新店分行可轉讓定期存單（無記
    名式）面額100萬元整4張（存單號碼NC0000000、NC0000000
    、NC0000000、NC0000000）及面額10萬元整4張（存單號碼N
    A0000000、NA0000000、NA0000000、NA0000000），合計440
    萬元整為擔保金，業據聲請人提出本院88年度重上字第 469
    號民事判決、台灣士林地方法院89年度存字第 601號提存書
    可稽。惟相對人對本院前開判決提起上訴，經最高法院廢棄
    發回更審後，本院再以91年度重上更(一)字第30號改判聲請人
    敗訴，復因聲請人已對相對人之財產聲請假執行，先後受領
    共 2,033,603元，本院乃依相對人聲請為補充判決，判命聲
    請人應如數返還本息，雖聲請人提起上訴，然已由最高法院
    93年度台上字第 257號裁定駁回確定在案，此經本院查明無
    訛。況聲請人於 91年4月26日以存證信函催告相對人行使權
    利，相對人於91年8月2日訴請聲請人損害賠償，經台灣士林
    地方法院於92年7月7日以91年度訴字第4225號判決相對人敗
    訴確定，此並經本院調取上開案卷核閱無訛。是依前開說明
    ，聲請人主張本件供擔保原因已消滅，請求返還如主文所示
    之擔保金，依法並無不合，應予准許。
四、爰裁定如主文。
中　　華　　民　　國　　94　　年　　6 　　月　 　3　　日
                  民事第17庭  審判長法  官  沈方維
                                    法  官  湯美玉
                                    法  官  陳金圍
正本係照原本作成。
本裁定除以適用法規顯有錯誤為理由，並經本院許可外，不得再
抗告。如提起再抗告，應於收受後10日內委任律師為訴訟代理人
向本院提出再抗告狀。並繳納再抗告費新台幣１千元。
中　　華　　民　　國　　94　　年　　6 　　月　　3 　　日
                                    書記官  章大富
